臺灣臺北地方法院刑事判決　　　　　　 100年度易字第2678號
公　訴　人　臺灣臺北地方法院檢察署檢察官
被　　　告　何正雄
上列被告因毒品危害防制條例案件，經檢察官聲請簡易判決處刑
（100 年度偵字第12862 號、第7778號），本院刑事庭認不宜以
簡易判決處刑（100 年度簡字第3520號），改依通常程序審理，
嗣於本院準備程序中，被告就被訴之事實為有罪之陳述，本院以
簡式審判程序，判決如下：
    主  文
何正雄持有第三級毒品純質淨重二十公克以上，累犯，處有期徒
刑伍月，如易科罰金，以新臺幣壹仟元折算壹日。扣案之第三級
毒品愷他命貳拾肆包（合計驗餘淨重陸拾點零柒肆壹公克，合計
純質淨重伍拾壹點伍貳貳柒公克，含愷他命外包裝袋貳拾肆只）
，均沒收之。
    事  實
一、何正雄前於民國99年間，因妨害風化案件，經本院99年度簡
    字第1312號判決判處有期徒刑4 月確定，於99年7 月16日易
    科罰金執行完畢。詎其仍不知悛悔，明知愷他命（Ketamine
    ，俗稱K 他命）為毒品危害防制條例第2 條第2 項第3 款所
    列管之第三級毒品，若持有重量已達純質淨重20公克以上，
    應受刑罰，竟於100 年3 月20日22時許，在臺北市中山區○
    ○○路○ 段54號13樓1310室住處內，自真實姓名年籍不詳綽
    號「阿南」之成年男子收受第三級毒品愷他命24包（其中18
    包驗前淨重共計43.82 公克，驗餘淨重共計43.7548 公克，
    純度為83.4％，純質淨重共計36.5459 公克；另外6 包驗前
    淨重共計16.386公克，驗餘淨重共計16.3193 公克，純度為
    91.4％，純質淨重共計14.9768 公克），作為綽號「阿南」
    向何正雄借款新臺幣（下同）25000 元之擔保，而持有之。
    嗣為警據報後，於100 年3 月23日20時10分許，持本院核發
    之搜索票前往何正雄上開住處執行搜索，於房間內辦公桌抽
    屜內當場扣得上開愷他命24包（驗餘淨重合計60.0710 公克
    ，純質淨重合計51.5227 公克）），始查悉上情。
二、案經臺北市政府警察局中山分局報請臺灣臺北地方法院檢察
    署檢察官偵查起訴。
      理    由
一、上開犯罪事實，業據被告何正雄於警詢、偵訊、本院準備程
    序及審理中均坦承不諱（見100 年度偵字第7778號卷第37、
    59 頁 、本院100 年度易字第2678號卷第15頁反面、第17頁
    反面），又扣案被告持有之白色結晶體24包，經送鑑驗結果
    ，其中白色細結晶18袋，毛重47.58 公克（含18袋18標籤）
    ，驗前淨重共計43.82 公克，取樣0.0652公克，驗餘淨重共
    計43.7548 公克，鑑驗含Ketamine成分，純度為83.4 %，純
    質淨重共計36.5459 公克；另白色結晶粒6 袋，毛重17.666
    公克（含6 袋6 標籤），驗前淨重共計16.386公克，取樣0.
    0667公克，驗餘淨重共計16.3193 公克，鑑驗含Ketamine成
    分，純度為91.4% ，純質淨重共計14.9768 公克，此有交通
    部民用航空局航空醫務中心100 年4 月20日航藥鑑字第1002
    128Q號毒品鑑定書在卷可稽（見100 年度毒偵字第1062號卷
    第50頁），復有上開扣押物品照片24張附卷可查（見100 年
    度毒偵字第1062號卷第24至26頁），並有上開扣案之第三級
    毒品愷他命24包可資佐證，足認被告上開自白應與事實相符
    ，堪予採信。從而，本件事證明確，被告犯行洵堪認定，應
    依法論科。
三、按愷他命（Ketamine，俗稱K 他命）為毒品危害防制條例第
    2 條第2 項第3 款所管制之第三級毒品，若持有重量已達純
    質淨重20公克以上，亦有刑責。查被告於上開時地持有第三
    級毒品愷他命（純質淨重20公克以上），核其所為，係犯毒
    品危害防制條例第11條第5 項持有第三級毒品純質淨重20公
    克以上罪。又被告前於99年間，因妨害風化案件，經本院99
    年度簡字第1312號判決判處有期徒刑4 月確定，於99年7 月
    16日易科罰金執行完畢等情，有臺灣高等法院被告前案紀錄
    表在卷可按。被告於受上開有期徒刑執行完畢後，5 年以內
    故意再犯本件有期徒刑以上之罪，應依刑法第47條第1 項之
    規定，加重其刑。爰審酌被告無視政府杜絕毒品之政策，毒
    品對人之身心危害甚鉅，竟隨意自綽號「阿南」男子收受愷
    他命24包，助長毒品流通，衡被告上開犯罪動機、目的、手
    段，其持有愷他命數量非少，及其犯後坦承犯行之犯後態度
    等一切情狀，量處如主文所示之刑，並諭知易科罰金之折算
    標準。
四、又按毒品危害防制條例第18條第1 項後段規定查獲之第三、
    四級毒品，無正當理由而擅自持有者，沒入銷燬之。此應沒
    入銷燬之毒品，專指查獲施用或持有（未成罪）之第三、四
    級毒品而言；倘屬同條例相關法條明文規定處罰之犯罪行為
    ，即非該條項應依行政程序沒入銷燬之範圍。再同條例對於
    查獲之製造、運輸、販賣、意圖販賣而持有、以非法方法使
    人施用、引誘他人施用及轉讓第三、四級毒品之沒收，並無
    特別規定，如其行為已構成犯罪，則該毒品即屬不受法律保
    護之違禁物，應回歸刑法之適用，依刑法第38條第1 項第1
    款之規定沒收之，始為適法（最高法院98年度臺上字第2889
    號、96年度臺上字第728 號刑事判決要旨參照）。被告持有
    第三級毒品愷他命純質淨重20公克以上，既係毒品危害防制
    條例明文規定處罰之犯罪行為，揆諸前揭說明，本案所扣得
    之第三級毒品愷他命24包（驗餘淨重共計60.0741 公克，純
    質淨重共計51.5227 公克）即不屬同條例第18條第1 項後段
    應依行政程序沒入銷燬之範圍，惟仍為不受法律保護之違禁
    物，應與無法析離之24只包裝袋，同依刑法第38條第1 項第
    1 款之規定沒收。
據上論斷，應依刑事訴訟法第452 條、第273 條之1 第1 項、第
299 條第1 項前段，毒品危害防制條例第11條第5 項，刑法第11
條前段、第47條第1 項、第41條第1 項前段、第38條第1 項第1
款，判決如主文
本案經檢察官陳仕蘭到庭執行職務。
中    華    民    國   100    年    11    月    9     日
                  刑事第十一庭  法  官  陳諾樺
以上正本證明與原本無異。
如不服本判決應於收受送達後10日內向本院提出上訴書狀，並應
敘述具體理由；其未敘述上訴理由者，應於上訴期間屆滿後20日
內向本院補提理由書（均須按他造當事人之人數附繕）「切勿逕
送上級法院」。
                                書記官  呂欣穎
中    華    民    國   100    年    11    月    9     日
附錄本案論罪科刑法條：
毒品危害防制條例第11條第5項
持有第三級毒品純質淨重二十公克以上者，處 3 年以下有期徒
刑，得併科新臺幣 30 萬元以下罰金。